Images des répertoires du notaire Marcel Chandru pour l'étude III
Archives nationales de France
Images des répertoires du notaire Marcel Chandru pour l'étude III
28 novembre 1828 - 4 août 1862
MC/RE/III/20 - MC/RE/III/23
Chandru, Marcel; Etude III
4 registres
Archives nationales de France
Minutes et répertoires: la loi 2008-696 du 15 juillet 2008 relative aux archives a fixé à 75 ans à compter de la date de l'acte, ou à 25 ans à compter de la date du décès de l'intéressé si ce délai est plus bref, le délai de communication des minutes et répertoires des notaires; ce délai est porté à 100 ans à compter de la date de l'acte si le document se rapporte à un mineur (code du Patrimoine, articles L213-2, 4e d et 5e).
Autres documents de l'étude (dossiers de clients, comptabilité...): s'agissant d'archives privées, ces documents sont communicables selon les modalités fixées par le déposant ou le donateur.
Certains documents ne sont pas accessibles sous leur forme originale en raison de leur mauvais état de conservation.
935 images numériques.
Registres entrés aux Archives nationales.
Images des répertoires de l’étude III
Archives de l'étude III
répertoire d'officier public ministériel
- Répertoire chronologique pour la période du 28 novembre 1828 au 9 octobre 1837, 28 novembre 1828 - 9 octobre 1837; MC/RE/III/20; Un registre de 600 pages de papier manuscrites, hauteur 35 x largeur 25 cm. Le registre est en bon état.
  Le répertoire contient les informations suivantes: 1. numéro de l'acte dans l'année; 2. date du jour; 3. nature de l'acte passé en brevet; 4. nature de l'acte passé en minute; 5. nom, prénom, domicile des parties, indication sur la situation et le prix des biens; 6. date de l'enregistrement de l'acte; 7. droits d'enregistrement.
  Attention: seuls les actes passés en minute sont conservés; les actes mentionnés dans le répertoire comme passés en simple brevet (colonne 3) ne sont pas conservés par les notaires et ne sont donc pas versés au Minutier (ils sont remis aux clients).
  répertoire
  - Liste chronologique des actes pour la période du 28 novembre au 30 décembre 1828, 28 novembre - 30 décembre 1828; 1-8; 8 pages.
  - Liste chronologique des actes pour la période du 2 janvier au 31 décembre 1829, 2 janvier - 31 décembre 1829; 8-90; 83 pages.
  - Liste chronologique des actes pour la période du 2 janvier au 31 décembre 1830, 2 janvier - 31 décembre 1830; 90-158; 69 pages.
  - Liste chronologique des actes pour la période du 3 janvier au 30 décembre 1831, 3 janvier - 30 décembre 1831; 158-210; 43 pages.
  - Liste chronologique des actes pour la période du 2 janvier au 31 décembre 1832, 2 janvier - 31 décembre 1832; 210-289; 80 pages.
  - Liste chronologique des actes pour la période du 2 janvier au 31 décembre 1833, 2 janvier - 31 décembre 1833; 289-365; 77 pages.
  - Liste chronologique des actes pour la période du 2 janvier au 31 décembre 1834, 2 janvier - 31 décembre 1834; 365-400; 36 pages.
  - Liste chronologique des actes pour la période du 2 janvier au 31 décembre 1835, 2 janvier - 31 décembre 1835; 429-487; 59 pages.
  - Liste chronologique des actes pour la période du 2 janvier au 31 décembre 1836, 2 janvier - 31 décembre 1836; 488-548; 61 pages.
  - Liste chronologique des actes pour la période du 2 janvier au 9 octobre 1837, 2 janvier - 9 octobre 1837; 549-600; 52 pages.
- Répertoire chronologique pour la période du 10 octobre 1837 au 4 mai 1846, 10 octobre 1837 - 4 mai 1846; MC/RE/III/21; Un registre de 526 pages de papier manuscrites, hauteur 35 x largeur 25 cm. Le registre est en bon état.
  - Liste chronologique des actes pour la période du 10 octobre au 30 décembre 1837, 10 octobre - 30 décembre 1837; 1-6 v°; 12 pages.
  - Liste chronologique des actes pour la période du 2 janvier au 29 décembre 1838, 2 janvier - 29 décembre 1838; 7 r°-39 r°; 65 pages.
  - Liste chronologique des actes pour la période du 2 janvier au 31 décembre 1839, 2 janvier - 31 décembre 1839; 39 v°-74 r°; 70 pages.
  - Liste chronologique des actes pour la période du 2 janvier au 31 décembre 1840, 2 janvier - 31 décembre 1840; 74 v°-90 v°; 33 pages.
  - Liste chronologique des actes pour la période du 2 janvier au 31 décembre 1841, 2 janvier - 31 décembre 1841; 26 v°-64 r°; 76 pages.
  - Liste chronologique des actes pour la période du 3 janvier au 31 décembre 1842, 3 janvier - 31 décembre 1842; 64 r°-90 v°; 54 pages.
  - Liste chronologique des actes pour la période du 2 janvier au 30 décembre 1843, 2 janvier - 30 décembre 1843; 6 v°-28 r°; 44 pages.
  - Liste chronologique des actes pour la période du 2 janvier au 31 décembre 1844, 2 janvier - 31 décembre 1844; 28 r°-40 v°; 26 pages.
  - Liste chronologique des actes pour la période du 2 janvier au 31 décembre 1845, 2 janvier - 31 décembre 1845; 11 v°-33 r°; 44 pages.
  - Liste chronologique des actes pour la période du 2 janvier au 4 mai 1846, 2 janvier - 4 mai 1846; 33 r°-40 v°; 16 pages.
- Répertoire chronologique pour la période du 5 mai 1846 au 28 octobre 1859, 5 mai 1846 - 28 octobre 1859; MC/RE/III/22; Un registre de 620 pages de papier manuscrites, hauteur 35 x largeur 25 cm. Le registre est en bon état.
  - Liste chronologique des actes pour la période du 5 mai au 31 décembre 1846, 5 mai - 31 décembre 1846; 1 r°-18 r°; 35 pages.
  - Liste chronologique des actes pour la période du 2 janvier au 31 décembre 1847, 2 janvier - 31 décembre 1847; 18 r°-39 v°; 44 pages.
  - Liste chronologique des actes pour la période du 3 janvier au 31 décembre 1848, 3 janvier - 31 décembre 1848; 1-21 v°; 42 pages.
  - Liste chronologique des actes pour la période du 2 janvier au 31 décembre 1849, 2 janvier - 31 décembre 1849; 21 v°-60 r°; 78 pages.
  - Liste chronologique des actes pour la période du 3 janvier au 31 décembre 1850, 3 janvier - 31 décembre 1850; 60 r°-80 v°; 42 pages.
  - Liste chronologique des actes pour la période du 2 janvier au 31 décembre 1851, 2 janvier - 31 décembre 1851; 8 r°-27 r°; 39 pages.
  - Liste chronologique des actes pour la période du 2 janvier au 30 décembre 1852, 2 janvier - 30 décembre 1852; 27 r°-46 r°; 39 pages.
  - Liste chronologique des actes pour la période du 3 janvier au 31 décembre 1853, 3 janvier - 31 décembre 1853; 46 v°-62 r°; 32 pages.
  - Liste chronologique des actes pour la période du 3 janvier au 30 décembre 1854, 3 janvier - 30 décembre 1854; 62 r°-77 v°; 32 pages.
  - Liste chronologique des actes pour la période du 2 janvier au 31 décembre 1855, 2 janvier - 31 décembre 1855; 77 v°-80 v°; 7 pages.
  - Liste chronologique des actes pour la période du 2 janvier au 31 décembre 1856, 2 janvier - 31 décembre 1856; 11 r°-36 v°; 52 pages.
  - Liste chronologique des actes pour la période du 2 janvier au 31 décembre 1857, 2 janvier - 31 décembre 1857; 36 v°-59 v°; 47 pages.
  - Liste chronologique des actes pour la période du 6 janvier au 31 décembre 1858, 6 janvier - 31 décembre 1858; 59 v°-83 v°; 49 pages.
  - Liste chronologique des actes pour la période du 3 janvier au 28 octobre 1859, 3 janvier - 28 octobre 1859; 83 v°-100 v°; 34 pages.
- Répertoire chronologique pour la période du 28 octobre 1859 au 4 août 1862, 28 octobre 1859 - 4 août 1862; MC/RE/III/23; Partie d'un registre de 200 pages de papier manuscrites, hauteur 35 x largeur 25 cm. Le registre est en bon état.
  Le registre contient aussi le répertoire du notaire Ambroise Leroy pour la période du du 5 août 1862 au 12 décembre 1864.
  - Liste chronologique des actes pour la période du 28 octobre au 31 décembre 1859, 28 octobre - 31 décembre 1859; 1 r°- 6 r°; 11 pages.
  - Liste chronologique des actes pour la période du 2 janvier au 31 décembre 1860, 2 janvier - 31 décembre 1860; 6 r°-28 v°; 48 pages.
  - Liste chronologique des actes pour la période du 3 janvier au 31 décembre 1861, 3 janvier - 31 décembre 1861; 28 v°-50 v°; 43 pages.
  - Liste chronologique des actes pour la période du 2 janvier au 4 août 1862, 2 janvier - 4 août 1862; 50 v°-62 r°; 24 pages.